【裁判字號】    95,豐交簡上,419
【裁判日期】    950912
【裁判案由】    公共危險
【裁判全文】
臺灣臺中地方法院刑事判決         95年度豐交簡上字第419號
上  訴  人  臺灣臺中地方法院檢察署檢察官
被      告  丙○○
                      之3號
上列上訴人因被告公共危險案件，不服本院豐原簡易庭95年度豐
交簡字第202號中華民國95年6月26日第一審簡易判決（聲請簡易
判決處刑案號：臺灣臺中地方法院檢察署95年度速偵字第1915號
），提起上訴，本院管轄之第二審合議庭判決如下：
    主    文
上訴駁回。
    犯罪事實及理由
一、本案經本院審理結果，認第一審簡易判決認事用法及量刑均
    無不當，應予維持，並引用第一審判決書及簡易判決處刑書
    記載之犯罪事實、證據及理由（如附件）。
二、上訴人即檢察官之上訴意旨略以：被告丙○○酒後駕車經測
    得呼氣中含酒精濃度為每公升0.56毫克，已超出法務部頒訂
    之標準即每公升0.55毫克，並因不勝酒力致操控能力降低，
    不慎與乙○○騎乘之機車碰撞，犯罪情節非輕微，斟酌依道
    路交通管理處罰條例第35條第1 款之規定，酒精濃度超過規
    定標準，最高可處新台幣（下同）6 萬元以下之罰金，又依
    年2 月5日實行之行政罰法第26條第1項之規定，刑事法律之
    處罰優先於行政裁罰（一罪不二罰），故刑事法律之處罰，
    自應考量行政機關對此行為之裁罰範圍，而處以較原審為重
    之刑，俾其重視刑罰而生戒心，以杜再犯及確保其自身及他
    人之安全，原審僅處拘役55日，顯然過輕，並可能使被告產
    生刑事處罰反較輕於行政罰鍰之感，而失去刑事處罰之最後
    手段性，原審量刑顯有未當，為此請求上訴等語。
三、按關於刑之量定，係實體法上賦予法院得為自由裁量之事項
    ，倘其未有逾越法律所規定之範圍，或濫用其權限，即不得
    任意指摘為違法（最高法院75年台上字第7033號判例意旨可
    資參照），且在同一犯罪事實與情節，如別無其他加重或減
    輕之原因，下級審量定之刑，亦無過重或失輕之不當情形，
    則上級審法院對下級審法院之職權行使，原則上應予尊重（
    最高法院85年度台上字第2446號裁判意旨參照）。經查，被
    告所犯之刑法第185條之3服用酒類不能安全駕駛動力交通工
    具而駕駛罪，其法定刑為「1年以下有期徒刑、拘役或3萬元
    以下罰金」，原審審酌被告之酒醉程度，仍駕駛汽車，對往
    來人車安全造成相當之危險，及造成乙○○及劉芝嘉受傷等
    一切情狀，於法定刑度內量處被告拘役55日，並諭知易科罰
    金之折算標準，難謂有何違法失當之處。檢察官雖認原審量
    刑過輕，然刑事處罰與行政裁罰其性質、效果及影響本非相
    同，已難相提並論。且拘役刑屬自由刑，原審判決所處拘役
    雖諭知得易科罰金，惟是否准予易科，執行檢察官仍應依修
    正前刑法第41條規定審酌，尚不得僅以所處拘役易科後之罰
    金數額，較行政罰鍰之金額為低，即認原判決量刑失當，是
    檢察官前揭上訴理由指稱原審量刑過輕等語，即非允洽，尚
    無足取。
三、核被告所為，係犯刑法第183條之3之服用酒類不能安全駕駛
    動力交通工具而駕駛罪。按行為後法律有變更者，適用行為
    時之法律；但行為後之法律有利於行為人者，適用最有利於
    行為人之法律，刑法第2條第1項定有明文。又被告行為後，
    罰金罰鍰提高標準條例第2條業已刪除，而刑法第41條第1項
    之規定，已於94年1月7日修正，將易科罰金之折算標準，由
    「得以1元以上3元以下」折算1日，提高為「以新台幣1千元
    、2千元、3千元折算1日」，並於95年7月1 日起施行，經比
    較新舊法結果，以被告行為時之舊法有利於被告，是依刑法
    第2條第1項前段之規定，應適用被告行為時之舊法即修正前
    刑法第41條第1項前段、修正前罰金罰鍰提高標準條例第2條
    之規定，諭知易科罰金之折算標準。原審以被告罪證明確，
    因之適用刑事訴訟法第449條第1項前段、第454條第2項，刑
    法第185條之3、修正前第41條第1 項前段，修正前罰金罰鍰
    提高標準條例第2 條之規定，判處被告拘役55日，並諭知如
    易科罰金，以銀元300元折算1日。又以往實務見解，認原判
    決未及比較適用新舊法時，上訴後，雖比較結果以舊法有利
    於行為人，而原判決別無其他撤銷事由，仍應由本院以此為
    由撤銷改判。惟修正後之規定係以適用行為時法為原則，因
    此原判決雖未及比較適用，然上訴本院後，經比較新舊法，
    行為後之法律並非較有利於行為人，仍應適用行為時法，則
    原判決適用行為時法即無不當，自不構成撤銷之事由。經核
    原審認事用法均無不合，量刑亦屬妥適，檢察官以前揭理由
    提起上訴，為無理由，應予駁回。
據上論斷，應依刑事訴訟法第455條之1第1項、第3 項、第373條
、第368條，判決如主文。
本案經檢察官甲○○到庭執行職務
中    華    民    國     95    年     9   月    12    日
                  刑事第二庭   審判長法  官  林清鈞
                                     法  官  郭書豪
                                     法  官  林慧英
不得上訴。
以上正本證明與原本無異。
                                     書記官  廖碩薇
中    華    民    國     95    年     9   月    12    日


司法院資訊處製作；財團法人民間司法改革基金會備份。
